【裁判字號】    96,訴,3659
【裁判日期】    970122
【裁判案由】    強盜等
【裁判全文】
臺灣板橋地方法院刑事判決              96年度訴字第3659號
公  訴  人  臺灣板橋地方法院檢察署檢察官
被      告  甲○○
                    （
選任辯護人  法律扶助辯護人  陳祥彬律師
上列被告因強盜等案件，經檢察官提起公訴（96年度偵字第2108
0 號），本院判決如下：
    主  文
甲○○犯攜帶兇器強盜罪，累犯，處有期徒刑肆年，扣案西瓜刀
壹把，沒收之；又犯竊盜罪，累犯，處有期徒刑肆月，扣案鑰匙
支，沒收之；又犯攜帶兇器強盜罪，累犯，處有期徒刑捌年貳
月，扣案西瓜刀壹把，沒收之；又犯竊盜罪，累犯，處有期徒刑
肆月，扣案鑰匙支，沒收之。應執行有期徒刑壹拾貳年捌月，
扣案西瓜刀壹把及鑰匙支，均沒收之。
    事  實
一、甲○○前因竊盜案件，經國防部高等軍事法院以90年度法仁
    判字第104 號判決判處有期徒刑6 月確定，甫於民國92年9
    月4 日易科罰金執行完畢。詎其仍不知悔改，因施用毒品缺
    錢花用，竟分別意圖為自己不法所有，先後為下列行為：
（一）於96年9 月2 日16時許，攜帶其所有客觀上足以對人之生
      命、身體構成威脅，可作為兇器使用之西瓜刀1 把，進入
      臺北縣土城市○○路240 號「福客多便利超商」內，迨店
      內已無其他客人之際，即將西瓜刀取出進入櫃台抵住該超
      商副店長丁○○，並向丁○○恫稱交出金錢、易付卡，以
      此脅迫方法至使丁○○不能抗拒，進而強行搜取收銀機、
      櫃台內之現金新臺幣（下同）16,700元、易付卡36張得手
      後，旋騎乘不詳機車逃離現場。
（二）於96年9 月9 日6 時10分許，在臺北縣土城市○○路342
      巷3 號1 樓前，以其所有之鑰匙3 支，竊取登記為林春霞
      所有、由乙○○管領使用之車牌號碼FD5-178 號重型機車
      1 輛（下稱甲機車），得手後供己代步之用。
（三）於96年9 月9 日20時58分許，將前開西瓜刀1 把插在腰間
      ，進入臺北縣土城市○○路162 號「萊爾富便利超商」內
      ，趁佯裝購買塑膠袋之際，即出示西瓜刀向該超商店員戊○○恫稱搶劫，要求戊○○將收銀機打開，以此脅迫方法
      至使戊○○不能抗拒，進而進入櫃台強行搜取收銀機內之
      現金8,000 元得手後，旋騎乘前開竊得之甲機車逃離現場
      。
（四）於96年9 月10日13時30分許，在臺北縣板橋市○○街48巷
      21號1 樓前，使用前開鑰匙3 支，竊取登記為賴香君所有
      、由丙○○管領使用之車牌號碼GGJ-802 號重型機車1 輛
      （下稱乙機車），得手後供己代步之用。
二、嗣經臺北縣政府警察局土城分局警員調取上開96年9 月9 日
    強盜超商案件之監視器錄影畫面翻拍照片（攝有甲○○正面
    影像）進行追緝嫌犯，適於96年9 月10日22時45分許，駕車
    行經臺北縣土城市○○街37巷口處，發覺甲○○與前開翻拍
    照片內之嫌犯面容相符，遂下車上前盤查甲○○，而甲○○
    即於警員詢問時坦承犯該強盜案，並另向警員自首上開其餘
    強盜及竊盜犯行而接受裁判，且除當場為警扣得前開乙機車
    （業經丙○○領回）及供其竊取機車所用之鑰匙3 支外，並
    於同日23時25分許，帶同警員在臺北縣土城市○○路92巷16
    弄8 號前之花圃內，查扣前開供強盜超商所用之西瓜刀1 支
    ，再於96年9 月11日0 時10分許，帶同警員前往臺北縣土城
    市○○路25巷7 號前，查獲前開甲機車（業經乙○○領回）
    。
三、案經甲○○自首及丁○○、乙○○、丙○○訴由臺北縣政府
    警察局土城分局報請臺灣板橋地方法院檢察署檢察官偵查後
    提起公訴。
    理  由
一、本案以下認定事實所引用之證據，檢察官、被告甲○○與選
    任辯護人均未就證據能力表示異議（見本院卷第68頁），而
    各該證據依刑事訴訟法規定亦無不具證據能力之情事，故本
    院認均得作為認定被告有罪之依據，合先敘明。
二、上揭犯罪事實，業據被告甲○○於警詢、檢察官訊問及本院
    審理時，均坦承不諱，核與證人丁○○、戊○○於檢察官訊
    問時之證述；證人乙○○、丙○○於警詢時之證述皆相合，
    並有扣押筆錄暨扣押物品目錄表3 份、贓物認領保管單2 紙
    、機車行照影本2 份、扣案物照片1 張及監視器錄影畫面翻
    拍照片6 張附卷可稽，均足以佐證被告自白與事實相符。本
    案事證明確，被告犯行堪以認定。
三、查扣案西瓜刀具有金屬材質之鋒利部位，在客觀上足以對於
    人之身體、生命構成威脅而有高度危險性，核屬兇器無訛。
    核被告甲○○持用扣案西瓜刀遂行上開96年9 月2 日、96年
    9 月9 日二次強盜犯行，而皆有刑法第321 條第1 項第3 款
    之情形，所為均係犯刑法第330 條第1 項之攜帶兇器強盜罪
    ；另被告就前開犯罪事實欄一、（二）及（四）所為，均係
    犯刑法第320 條第1 項之竊盜罪。再證人即警員李銘彬於本
    院審理時，證稱：因為被告於96年9 月9 日犯強盜案時所攝
    之翻拍相片非常清楚，所以我們盤查他的時候，就認定他應
    該是強盜的歹徒，另外一件照到嫌犯的臉部比較模糊，在現
    場盤查被告的時候，他除了承認前開翻拍照片照到的超商強
    盜案之外，還承認另外一家超商的強盜案及二件機車竊盜案
    ，且於盤查被告之前，還沒有看到被告的手有受傷或刺青等
    情明確，且依卷內96年9 月2 日強盜超商案件之監視器錄影
    畫面翻拍照片顯示（見臺灣板橋地方法院檢察署96年度偵字
    第21080 號卷，下稱偵卷，第92、93頁），實亦無法辨別該
    次強盜嫌犯之面容、特徵為何，可認警員於盤查被告之際，
    尚無確切依據足以合理懷疑被告另涉有前開犯罪事實欄一、
    （一）、（二）及（四）之犯罪嫌疑，故被告為前揭各次犯
    行後，在有偵查犯罪權限之機關或公務員不知何人犯罪前，
    即向警員坦承犯行接受裁判，合於刑法自首之要件，爰均依
    刑法第62條前段規定減輕其刑。至辯護意旨雖認被告所為前
    開犯罪事實欄一、（三）之強盜犯行亦應該當自首要件云云
    ，惟查此部分監視器畫面翻拍照片既攝有被告犯案時之正面
    影像（見偵卷第91頁上方），警方已可明確辨識行為人之面
    貌，而有證據足認所盤查之被告即為該次強盜犯嫌，另證人
    李銘彬於本院審理時，復證稱：一開始我沒有看到被告，但
    是我下車以後，就看出來被告就是嫌犯沒錯等語在卷，亦可
    見警方依據該次翻拍照片影像，已不致誤認係被告以外之人
    犯案，故此部分犯行顯不符刑法自首規定，附此敘明。又被
    告前因竊盜案件，經國防部高等軍事法院以90年度法仁判字
    第10 4號判決判處有期徒刑6 月確定，甫於92年9 月4 日易
    科罰金執行完畢，有臺灣高等法院被告前案紀錄表1 份在卷
    足徵，其於有期徒刑執行完畢5 年內，故意再犯本案有期徒
    刑以上之強盜、竊盜罪，依刑法第47條第1 項規定均構成累
    犯，皆應加重其刑，而就被告所為前開犯罪事實欄一、（一
    ）、（二）及（四）犯行部分，既同有刑罰之加重及減輕事
    由，均應先加後減之。查本案被告所犯強盜、竊盜二罪之構
    成要件互殊，且各次強盜、竊盜犯行間，於時間上皆可明確
    區分，被害人亦不相同，足見其犯意各別，應予分論併罰。
    爰審酌被告前即因強盜案件，經臺灣臺東地方法院以96年度
    訴字第58號判決判處有期徒刑7 年4 月在案，有前開臺灣高
    等法院被告前案紀錄表附卷可參，竟猶先後為本案前揭犯行
    ，足見其素行不佳，暨其各次犯罪之動機、手段、所生危害
    程度，及其犯後尚知坦認全部犯行等一切情狀，分別量處如
    主文所示之刑，並定其應執行之刑，以資懲儆。
四、末查扣案西瓜刀1 把、鑰匙3 支，皆為被告所有，分別屬供
    其為本案強盜、竊盜犯行所用之物，業據被告於警詢時陳明
    在卷，均應依刑法第38條第1 項第2 款規定，於各主刑及所
    定應執行之刑下併予諭知沒收之。至扣案安全帽1 頂，被告
    於警詢及本院審理時，均堅決否認為其所有之物，遍查卷內
    亦無足資證明該安全帽確為被告所有之積極證據，故爰不予
    宣告沒收，併此敘明。
據上論斷，應依刑事訴訟法第299 條第1 項前段，刑法第330 條
第1 項、第320 條第1 項、第47條第1 項、第62條前段、第38條
第1 項第2 款、第51條第5 款、第9 款，判決如主文。
本案經檢察官顏世翠到庭執行職務。
中    華    民    國    97    年    1     月    22    日
                  刑事第十五庭  審判長法  官  陳鴻清
                                      法  官  劉安榕
                                      法  官  張兆光
上列正本證明與原本無異。
如不服本判決，應於判決送達後10日內敘明上訴理由，向本院提
出上訴狀 (應附繕本)，上訴於臺灣高等法院。
                                      書記官  曹秋冬
中    華    民    國    97    年    1     月    22    日
附錄本案論罪科刑法條：
刑法第330 條第1 項
犯強盜罪而有第321 條第1 項各款情形之一者，處7 年以上有期
徒刑。
刑法第320 條第1 項：
意圖為自己或第三人不法之所有，而竊取他人之動產者，為竊盜
罪，處5 年以下有期徒刑、拘役或500 元以下罰金。


司法院資訊處製作；財團法人民間司法改革基金會備份。
